【裁判字號】    99,審訴,1839
【裁判日期】    991224
【裁判案由】    偽造文書等
【裁判全文】
臺灣桃園地方法院刑事判決            99年度審訴字第1839號
公  訴  人  臺灣桃園地方法院檢察署檢察官
被      告  區志翔
上列被告因偽造文書等案件，經檢察官提起公訴（98年度偵字第
23727 號、第28605 號），被告於準備程序進行中，就被訴事實
為有罪之陳述，經本院告知簡式審判程序意旨，並聽取當事人之
意見後，本院合議庭裁定依簡式審判程序審理，判決如下：
    主  文
區志翔犯如附表一對應事實欄所示之罪，均累犯，分別判處如附
表主文欄所示之刑，如附表主文欄所示之署押，分別依附表主文
欄所示沒收。應執行有期徒刑貳年貳月，如附表二所示之署押共
伍枚均沒收。
    事  實
一、區志翔前於民國95年間因竊盜案件，經臺灣板橋地方法院
    以96年度簡字第2522號判決，判處有期徒刑4 月確定，再經
    臺灣板橋地方法院裁定減為有期徒刑2 月確定；於96年間
    次因竊盜案件，經本院以96年度桃簡字第1012號判決，判處
    有期徒刑2 月確定，再經本院以96年度聲減字第4959號裁定
    ，減為有期徒刑1 月確定；於96年間復因2 次竊盜案件，
    經本院以96年度桃簡字第1279號判決，分別判處有期徒刑4
    月、4 月，再各減為有期徒刑2 月、2 月後，定其應執行刑
    為應執行有期徒刑3 月確定；另於95年間因詐欺案件，經
    臺灣臺南地方法院以96年度簡字第3249號判決，判處有期徒
    刑4 月，減為有期徒刑2 月確定，上開減刑後之5 案，再經
    臺灣臺南地方法院以97年度聲字第9 號裁定，定其應執行刑
    為應執行有期徒刑7 月確定，入監執行後，已於97年7 月19
    日刑期期滿執行完畢。詎其仍不知悛悔，分別為下列之犯行
    ：
  (一)區志翔與真實姓名、年籍均不詳自稱「陳詩勝」（下稱陳詩
    勝）之成年男子，共同意圖為自己不法之所有，並基於犯意
    聯絡，於98年9 月9 日凌晨3 時24分許左右，前往桃園縣八
    德市○○街○段90號之黃怡瑜住處，推由區志翔在外把風，
    陳詩勝則持不詳工具撬開黃怡瑜住處鐵製大門之欄杆（未損
    壞）後，再將手伸入該撬開之住宅大門欄杆孔隙，而踰越該
    門扇後打開門鎖，開啟大門侵入屋內，徒手竊取鑽戒1 只、
    序號000000000000000 號之行動電話1 支（含門號為000000
    0000號之SIM 卡1 張）、序號000000000000000 號之行動電
    話1 支（含門號0000000000號之SIM 卡1 張）、皮夾1 個（
    內有國民身分證、全民健康保險卡、提款卡、國泰世華商業
    銀行信用卡各1 張），得手後，區志翔與陳詩勝旋逃離現場
    。區志翔繼而於同日中午1 時許，前往桃園縣桃園市○○街
    44號之「中健通訊行」，並分別以新臺幣（下同）1,200 及
    800 元之代價，將上開2 支行動電話（不含上開SIM 卡2 張
    ）出售予不知情之業者黃美鏽。嗣經黃怡瑜發覺遭竊後報警
    ，經警調閱上開行動電話序號之通聯記錄，始循線查悉上情
    。
  (二)區志翔與真實姓名、年籍均不詳自稱「阿凱」（下稱「阿凱
    」）之成年男子，共同意圖為自己不法之所有，並基於犯意
    聯絡，於98年10月7 日晚間9 時許，由「阿凱」駕駛車牌號
    碼不詳之自用小客車搭載區志翔，前往桃園縣中壢市○○路
    ○段43巷11號之張坤松住處，推由區志翔在外把風，「阿凱
    」則以不詳方式破壞張坤松住處屬門扇一部分之大門門鎖後
    ，開啟大門侵入屋內，徒手將屋內之鐵櫃1 個（內有張坤松
    及張楊秀珠之護照各1 本、全民健康保險卡各1 張、張坤松
    之身分證、退休證、老人福利證各1 張、台新國際商業銀行
    金融卡、玉山商業銀行【下稱玉山銀行】核發給張坤松之信
    用卡【玉山銀行信用卡卡號：0000000000000000，下稱竊得
    之張坤松玉山銀行信用卡】等各1 張、中國信託商業銀行、
    合作金庫商業銀行、中華郵政股份有限公司、臺灣土地銀行
    等存摺各1 本、印章10個、外幣零錢1 小包、數位相機1 台
    ）搬運至上開自用小客車，竊取得手後，「阿凱」旋駕駛該
    自用小客車搭載區志翔逃離現場。
  (三)區志翔另分別基於行使偽造私文書及意圖為自己不法所有，
    基於詐欺得利之犯意，分別為下列之犯行：
    1.區志翔於98年10月8 日凌晨1 時18分許，前往桃園縣中壢
      市○○路○段437 巷8 號之「伯爵賓館」，冒用「張坤松
      」之名義，持「竊得之張坤松玉山銀行信用卡」刷卡付款
      ，並在附表二編號一、所示之私文書欄位上簽立「張坤
      松」簽名1 枚，而偽造「張坤松」署押1 枚，偽以表示「
      張坤松」願按簽帳單上所示之1,500 元消費金額付款予該
      信用卡之發卡銀行即玉山銀行，而偽造完成附表二編號一
      、所示簽帳單之私文書後，交付予不知情之伯爵賓館櫃
      檯員工李淑勸以行使之，使李淑勸因而陷於錯誤，而使區
      志翔詐得免支付1,500 元旅館住宿費之財產上不法利益，
      足以生損害於張坤松、伯爵賓館及玉山銀行對於信用卡消
      費管理之正確性。區志翔旋又冒用「張坤松」名義，接續
      在附表二編號一、所示之私文書欄位上簽立「張坤松」
      之簽名1 枚，而偽造「張坤松」署押1 枚，偽以表示「張
      坤松」住宿於伯爵賓館第203 號房，並於偽造完成附表二
      編號一、所示登記表之私文書後，接續交付予不知情之
      上開伯爵旅館櫃檯員工李淑勸以行使之，足以生損害於「
      張坤松」、伯爵賓館及警察機關對於入住旅館人員身分稽
      核之正確性。
    2.區志翔次於98年10月8 日凌晨2 時7 分許，前往桃園縣中
      壢市○○路16號之「福隆大旅社」，冒用「張坤松」之名
      義，持上開「竊得之張坤松玉山銀行信用卡」刷卡付款，
      並於附表二編號二所示之私文書欄位上簽立「張坤松」簽
      名1 枚，而偽造「張坤松」署押1 枚，偽以表示「張坤松
      」願按簽帳單上所示之1,000 元消費金額付款予該信用卡
      之發卡銀行即玉山銀行，而偽造完成附表二編號二所示簽
      帳單之私文書後，交付予不知情之福隆大旅社櫃檯員工施
      榮崇以行使之，使施榮崇因而陷於錯誤，而使區志翔詐得
      免支付1,000 元旅館住宿費之財產上不法利益，足以生損
      害於張坤松、福隆大旅社及玉山銀行對於信用卡消費管理
      之正確性。
    3.區志翔又於98年10月8 日凌晨2 時40分許，前往桃園縣中
      壢市○○○路88號「錢櫃KTV 中壢中央店」，選用第227
      號包廂，並點用香酥雞腿飯、炸雞翅各1 客、無限暢飲歡
      樂壺1 壺（含無限暢飲最低人頭費2 人）、可樂1 瓶等食
      物後，旋冒用「張坤松」之名義，持上開「竊得之張坤松
      玉山銀行信用卡」刷卡付款結帳，並在附表二編號三所示
      之私文書欄位上簽立「張坤松」簽名1 枚，而偽造完成「
      張坤松」署押1 枚後，偽以表示「張坤松」願按簽帳單上
      所示之986 元消費金額付款予該信用卡之發卡銀行即玉山
      銀行，而偽造完成附表二編號三所示之簽帳單之私文書後
      ，交付予不知情之錢櫃KTV 中壢中央店櫃檯員工陳慬育以
      行使之，使陳慬育因而陷於錯誤，而使區志翔詐得免支付
      986 元消費帳款之財產上不法利益，足以生損害於張坤松
      、錢櫃KTV 中壢中央店及玉山銀行對於信用卡消費管理之
      正確性。
    4.區志翔再於98年10月8 日凌晨4 時許，前往桃園縣中壢市
      ○○路75號之「摩斯時尚汽車旅館」，冒用「張坤松」之
      名義，持上開「竊得之張坤松玉山銀行信用卡」刷卡付款
      ，並接續於附表二編號四所示之私文書欄位上簽立「張坤
      松」簽名1 枚，而偽造「張坤松」署押1 枚，偽以表示「
      張坤松」願按簽帳單上所示之2,480 元消費金額付款予該
      信用卡之發卡銀行即玉山銀行，而偽造完成附表二編號四
      所示簽帳單之私文書後，交付予不知情之摩斯時尚汽車旅
      館櫃檯員工以行使之，使該櫃檯員工因而陷於錯誤，而使
      區志翔詐得免支付2,480 元旅館住宿費之財產上不法利益
      ，足以生損害於張坤松、摩斯時尚汽車旅館及玉山銀行對
      於信用卡消費管理之正確性。嗣於98年10月8 日上午10時
      許，在上開伯爵賓館B 棟第203 號房內，為警執行臨檢時
      查獲，並起獲上開張坤松遭竊之玉山銀行信用卡1 張、健
      保卡1 張、數位相機1 台及外幣零錢1 小包，始為警查悉
      上情。
二、案經桃園縣政府警察局中壢分局、八德分局報請臺灣桃園地
    方法院檢察署檢察官偵查起訴。
    理  由
一、本案被告區志翔所犯均為死刑、無期徒刑或最輕本刑為3 年
    以上有期徒刑以外之罪，其於本院準備程序中就前揭被訴事
    實均為有罪之陳述，經本院告知簡式審判程序之旨，並聽取
    當事人意見後，本院合議庭依刑事訴訟法第273 條之1 第1
    項規定，裁定由受命法官獨任進行簡式審判程序，合先敘明
    。
二、前開犯罪事實，業據被告於本院審理中坦承不諱，並經證人
    即被害人黃怡瑜、張坤松及證人黃美鏽、證人即黃美繡之夫
    莊朝興、證人即黃美繡之女莊婷婷、證人李淑勸、施榮崇、
    陳慬育分別於警詢及檢察官訊問中陳述無訛，且有附表三所
    示之證據等在卷可稽，足徵被告自白與事實相符，事證明確
    ，被告犯行堪以認定。
三、論罪科刑：
  (一)按刑法第三百二十一條第一項第二款所謂毀越門扇，係指毀
    損或超越及踰越門扇而言，與撬開門鎖啟門入室者不同（最
    高法院69年度臺上字第2415號判決意旨參照）。核被告就犯
    罪事實(一)部分，因共犯「陳詩勝」係將手伸入該撬開之住宅
    大門欄杆孔隙，而踰越該門扇打開門鎖後，開啟大門侵入屋
    內竊盜，故被告就此部分係犯刑法第321 條第1 項第2 款、
    第1 款之踰越門扇、於夜間侵入住宅竊盜罪；就犯罪事實(二)
    部分，因共犯「阿凱」以不詳方式破壞張坤松住處屬門扇一
    部分之大門門鎖後，開啟大門侵入屋內竊盜，故被告就此部
    分係犯刑法第321 條第1 項第2 款、第1 款之毀越門扇、於
    夜間侵入住宅竊盜罪。被告區志翔與「陳詩勝」就犯罪事實
    (一)之竊盜犯行；與「阿凱」就犯罪事實(二)之竊盜犯行，分別
    具有犯意聯絡及行為分擔，應分別論以共同正犯。
  (二)又按在特約商店信用卡簽帳單上偽簽他人署押，係表示他人
    有在該特約商店消費簽帳單上所示事項及金額之事實，而特
    約商店可據以向特約銀行請款，銀行再向該他人請款之意，
    是該偽造他人署押於信用卡簽帳單之行為，自足以生損害於
    他人，應成立偽造私文書罪（最高法院91年度臺上字第2550
    號判決意旨參照）。被告區志翔就犯罪事實(三)所為，係犯刑
    法第216 條、第210 條之行使偽造私文書罪、同法第339 條
    第2 項詐欺得利罪。被告上開各該次偽造署押之行為，分別
    為各該次偽造私文書之部分行為；而其各該次偽造私文書之
    低度行為，為各該次行使偽造私文書之高度行為所吸收；均
    不另論罪。再按行為人以單一行為接續進行，縱令在犯罪完
    畢以前，其各個舉動，已與該罪之構成要件完全相符，但在
    行為人主觀上對於各個舉動，不過為其犯罪行為之一部分者
    ，當然成立一罪；又數行為於同時同地或密切接近之時地實
    施，侵害同一之法益，各行為之獨立性極為薄弱，依一般社
    會健全觀念，在時間差距上，難以強行分開，在刑法評價上
    ，以視為數個舉動之接續施行，合為包括之一行為予以評價
    ，較為合理，則屬接續犯，而為包括之一罪（最高法院28年
    上字第3429號判例、86年度臺上字第3295號判例可資參照）
    。查犯罪事實(三)、1.部分，被告接續在附表二編號一、
    所示之私文書欄位上，偽造「張坤松」簽名各1 枚，而偽造
    「張坤松」署押各1 枚，而偽造完成如附表二編號一、
    所示之私文書後，先後交付予伯爵賓館之員工以行使之，其
    犯罪時間密接，各行為獨立性極為薄弱，依一般社會健全觀
    念，在時間差距上，難以強行分開，應論以接續犯一罪。被
    告區志翔就犯罪事實(三)各該次冒名刷卡簽帳消費所犯之行使
    偽造私文書與詐欺得利罪間，係各以一行為而觸犯數罪名，
    為想像競合犯，應各從一重依行使偽造私文書罪處斷。其先
    後4 次行使偽造私文書罪間，行為有異，犯意有別，應分論
    併罰之。檢察官就被告該4 次盜刷信用卡之犯行，認係接續
    犯應以一行為評價，尚非允洽。
  (三)被告所犯上開犯罪事實(一)、(二)、(三)共6 罪間，犯意各別，行
    為互殊，應分論併罰。又被告有如事實欄一所載之犯罪科刑
    及執行完畢紀錄，此有臺灣高等法院被告前案紀錄表在卷可
    按，其於有期徒刑執行完畢後，於5 年以內故意再犯本件最
    重本刑為有期徒刑以上之罪，均為累犯，應依刑法第47條第
    1 項之規定各加重其刑。爰審酌被告不思努力以正當勞力謀
    生，且曾因竊盜案件，經判處罪刑並執行完畢，仍不知警惕
    檢束，再度恣意竊取他人財物，並持竊得之信用卡刷卡消費
    ，危害社會治安及金融交易之安定，原不宜寬縱，惟念被告
    於本院審理時終坦承犯行，犯後態度尚佳等一切情狀，分別
    量處如主文所示之刑，並定其應執行之刑。
  (四)末查，被告於附表二所示之私文書上偽造之「張坤松」名義
    簽名，均係屬偽造之署押，應於被告所犯各行使偽造私文書
    罪部分，依刑法第219 條之規定宣告沒收。至被告偽造之如
    附表二所示之私文書，已分別交付予各該特約商店而行使，
    已非屬被告所有，不得宣告沒收，併此敘明。
據上論斷，應依刑事訴訟法第273 條之1 第1 項、第299 條第1
項前段，刑法第28條、第321 條第1 項第1 款、第2 款、第216
條、第210 條、第339 條第2 項、第55條、第47條第1 項、第51
條第5 款、第219 條，刑法施行法第1 條之1 第1 項、第2 項前
段，判決如主文。
本案經檢察官呂如琦到庭執行職務。
中    華    民    國    99    年    12    月    24    日
                        刑事庭  法  官  顏世翠
以上正本證明與原本無異。
如不服本判決應於收受判決後10日內向本院提出上訴書狀，並應
敘述具體理由。其未敘述上訴理由者，應於上訴期間屆滿後20日
內向本院補提理由書 (均須按他造當事人之人數附繕本)「 切勿
逕送上級法院」。
                                書記官  吳忻蒨
中    華    民    國    99    年    12    月    24    日
附錄本案論罪科刑法條：
中華民國刑法第321 條
（加重竊盜罪）
犯竊盜罪而有左列情形之一者，處六月以上、五年以下有期徒刑
：
一、於夜間侵入住宅或有人居住之建築物、船艦或隱匿其內而犯
    之者。
二、毀越門扇、牆垣或其他安全設備而犯之者。
三、攜帶兇器而犯之者。
四、結夥三人以上而犯之者。
五、乘火災、水災或其他災害之際而犯之者。
六、在車站或埠頭而犯之者。
前項之未遂犯罰之。
中華民國刑法第210 條
（偽造變造私文書罪）
偽造、變造私文書，足以生損害於公眾或他人者，處五年以下有
期徒刑。
中華民國刑法第216 條
（行使偽造變造或登載不實之文書罪）
行使第二百十條至第二百十五條之文書者，依偽造、變造文書或
登載不實事項或使登載不實事項之規定處斷。
中華民國刑法第339 條
（普通詐欺罪）
意圖為自己或第三人不法之所有，以詐術使人將本人或第三人之
物交付者，處五年以下有期徒刑、拘役或科或併科一千元以下罰
金。
以前項方法得財產上不法之利益或使第三人得之者，亦同。
前二項之未遂犯罰之。
附表一
┌──┬──────┬────────────────────────┐
│編號│ 對應事實   │          主        文        欄                │
├──┼──────┼────────────────────────┤
│ 1  │犯罪事實(一)  │區志翔共同踰越門扇、於夜間侵入住宅竊盜，累犯，處│
│    │            │有期徒刑捌月。                                  │
├──┼──────┼────────────────────────┤
│ 2  │犯罪事實(二)  │區志翔共同毀越門扇、於夜間侵入住宅竊盜，累犯，處│
│    │            │有期徒刑捌月。                                  │
├──┼──────┼────────────────────────┤
│ 3  │犯罪事實(三)、│區志翔行使偽造私文書，足以生損害於公眾及他人，累│
│    │1.          │犯，處有期徒刑肆月，附表二編號一所示之「張坤松」│
│    │            │署押貳枚均沒收。                                │
├──┼──────┼────────────────────────┤
│ 4  │犯罪事實(三)、│區志翔行使偽造私文書，足以生損害於他人，累犯，處│
│    │2.          │有期徒刑肆月，附表二編號二所示之「張坤松」署押壹│
│    │            │枚沒收。                                        │
├──┼──────┼────────────────────────┤
│ 5  │犯罪事實(三)、│區志翔行使偽造私文書，足以生損害於他人，累犯，處│
│    │3.          │有期徒刑肆月，附表二編號三所示之「張坤松」署押壹│
│    │            │枚沒收。                                        │
├──┼──────┼────────────────────────┤
│ 6  │犯罪事實(三)、│區志翔行使偽造私文書，足以生損害於他人，累犯，處│
│    │4.          │有期徒刑肆月，附表二編號四所示之「張坤松」署押壹│
│    │            │枚沒收。                                        │
└──┴──────┴────────────────────────┘
附表二
┌─┬────────────────┬────────┬──────────┐
│編│     偽造之私文書及署押數目     │  署押所在欄位  │        署押數目    │
│號│                                │                │                    │
├─┼────────────────┼────────┼──────────┤
│一│合作金庫商業銀行之特約商店信用│持卡人簽名欄    │「張坤松」署押壹枚  │
│  │  卡一式二聯簽帳單之存根聯      │                │                    │
│  ├────────────────┼────────┼──────────┤
│  │瑞石系列股份有限公司旅客登記表│姓名欄          │「張坤松」署押壹枚  │
├─┼────────────────┼────────┼──────────┤
│二│臺灣新光商業銀行之特約商店信用卡│持卡人簽名欄    │「張坤松」署押壹枚  │
│  │一式二聯簽帳單之存根聯          │                │                    │
├─┼────────────────┼────────┼──────────┤
│三│台新國際商業銀行之特約商店信用卡│持卡人簽名欄    │「張坤松」署押壹枚  │
│  │一式二聯簽帳單之存根聯          │                │                    │
├─┼────────────────┼────────┼──────────┤
│四│中國信託商業銀行之特約商店信用卡│簽名欄          │「張坤松」署押壹枚  │
│  │一式二聯簽帳單之存根聯          │                │                    │
└─┴────────────────┴────────┴──────────┘
附表三：
┌──────┬───────────────────────────────┐
│編    號    │                證                 據                         │
├──────┼───────────────────────────────┤
│犯罪事實(一)  │7-ELENEN回函                                                │
│            │通聯調閱查詢單（內有區志翔持用之0000-000-000、莊朝興持用之09│
│            │  00-000-000、黃美鏽持用之0000-000-000 、莊婷婷持用之0000-000-│
│            │  470等行動電話門號之客戶資料）                               │
│            │通聯調閱查詢單（內有行動電話門號0000-000-000、0000-000-000、│
│            │  序號000000000000000、000000000000000等之雙向通聯記錄）      │
│            │中古機買賣契約書1份（含被告身分證）                         │
│            │出貨單                                                      │
│            │監視器翻拍照片2張（時間：2009年09月09日，03：24）           │
│            │遠傳電信股份有限公司之0000-000-000號客戶資料及雙向通聯記錄  │
│            │白天現場照片2張                                             │
│            │現場勘察照片6張                                             │
│            │2009年日出日沒時刻表                                        │
├──────┼───────────────────────────────┤
│犯罪事實(二)  │桃園縣政府警察局搜索、扣押筆錄暨扣押物品目錄表              │
│            │贓物認領保管單1紙                                           │
├──────┼───────────────────────────────┤
│犯罪事實(三)  │桃園縣政府警察局搜索、扣押筆錄暨扣押物品目錄表              │
│            │伯爵賓館之監視器翻拍照片1 張、合作金庫商業銀行之特約商店信用│
│            │  卡一式二聯簽帳單之存根聯1 紙、瑞石系列股份有限公司旅客登記表│
│            │  1 紙（犯罪事實(三)、1.：伯爵賓館）                            │
│            │臺灣新光商業銀行之特約商店信用卡一式二聯簽帳單之存根聯1 紙（│
│            │  犯罪事實(三)、2.：福隆大旅社）                                │
│            │台新國際商業銀行之特約商店信用卡一式二聯簽帳單之存根聯1 紙、│
│            │  錢櫃中壢店貴賓消費結帳單1 紙、錢蔚企業股份有限公司電腦發票1 │
│            │  紙（犯罪事實(三)、3.：錢櫃中壢中央店）                        │
│            │中國信託商業銀行之特約商店信用卡一式二聯簽帳單之存根聯1 紙、│
│            │  摩斯時尚汽車旅館之監視器翻拍照片6 張、（犯罪事實(三)、4.摩斯時│
│            │  尚汽車旅館）                                                │
│            │張坤松申辦之玉山銀行信用卡交易明細表                        │
│            │區志翔98年11月11日偵訊時，當庭書立「張坤松」姓名20次        │
└──────┴───────────────────────────────┘

司法院資訊處製作；財團法人民間司法改革基金會備份。
